【裁判字號】    92,訴,157
【裁判日期】    920422
【裁判案由】    毒品危害防制條例
【裁判全文】
臺灣基隆地方法院刑事判決                          九十二年度訴字第一五七號
    公  訴  人  臺灣基隆地方法院檢察署檢察官
    被      告  甲○○
右列被告因違反毒品危害防制條例案件，經檢察官提起公訴（九十二年度毒偵字第一
號），本院判決如左：
    主      文
甲○○施用第一級毒品，處有期徒刑捌月。
扣案之含毒品海洛因殘渣塑膠袋陸個沒收銷燬之，注射針筒貳支、塑膠吸管貳支均沒
收。
    事      實
一、甲○○前因施用毒品案件，經法院裁定送強制戒治，於戒治期滿後，經臺灣台南
    地方法院檢察署檢察官於九十年十月十二日，以九十年度戒毒偵字第五００號為
    不起訴處分確定。詎甲○○猶不知悔改，復基於施用第一級毒品海洛因及第二級
    毒品安非他命之犯意，經先送強制戒治，並由臺灣基隆地方法院檢察署檢察官以
    九十一年度毒偵字第一０一六號提起公訴，嗣經法院於九十二年一月二十一日，
    以九十一年度訴字第六五八號分別判處有期徒刑八月、四月，並定應執行刑有期
    徒刑十月，並於九十二年三月三日確定。復基於施用第一級毒品海洛因之犯意，
    於九十二年二月二日，在基隆市○○區○○路一四九號五樓住處，以針筒注射方
    式，施用第一級毒品海洛因一次。嗣於九十二年二月五日二十三時許，在基隆仁
    四路六十號前為警查獲，並扣得含海洛因殘渣塑膠袋六個、注射針筒二支、塑膠
    吸管二支。
二、案經基隆市警察局報請臺灣基隆地方法院檢察署檢察官偵查起訴。
    理      由
一、訊據被告甲○○對於右揭施用第一級毒品海洛因之犯行，坦承不諱，且其於九十
    二年二月五日二十三時許所採集之尿液檢體，經基隆市警察局送請基隆市衛生局
    檢驗之結果，呈嗎啡（按海洛因經人體代謝吸收後，係以嗎啡為主要型態排出體
    外）陽性反應，有該局之基衛檢字第０九二０００一七二四檢驗成績書影本乙紙
    在卷可憑，復有含海洛因殘渣塑膠袋六個、注射針筒二支、塑膠吸管二支扣案可
    參，堪信其自白與事實相符，又被告前因施用毒品案件，經法院裁定送強制戒治
    ，於戒治期滿後，經臺灣台南地方法院檢察署檢察官於九十年十月十二日，以九
    十年度戒毒偵字第五００號為不起訴處分確定。詎甲○○猶不知悔改，復基於施
    用第一級毒品海洛因及第二級毒品安非他命之犯意，經先送強制戒治，並由臺灣
    基隆地方法院檢察署檢察官以九十一年度毒偵字第一０一六號提起公訴，嗣經法
    院於九十二年一月二十一日，以九十一年度訴字第六五八號分別判處有期徒刑八
    月、四月，並定應執行刑有期徒刑十月，並於九十二年三月三日確定等事實，亦
    有臺灣高等法院被告全國前案紀錄表、上開不起訴處分書、判決書附卷足佐。本
    件事證明確，被告施用毒品三犯以上之犯行，洵堪認定。
二、查海洛因係毒品危害防制條例所定之第一級毒品，此為該條例第二條第二項第一
    款所明定。又犯毒品危害防制條例第十條施用毒品之罪者，檢察官應先將被告送
    勒戒處所觀察、勒戒，經觀察、勒戒後，無繼續施用毒品之傾向者，應由檢察官
    為不起訴處分，有繼續施用毒品之傾向者，由檢察官聲請法院裁定令入戒治處所
    施以強制戒治；依前開規定為不起訴處分後，五年內再犯施用毒品之罪，經觀察
    、勒戒後，認有繼續施用毒品之傾向或三犯以上者，不適用前開規定，但應由檢
    察官聲請法院裁定令入戒治處所施以強制戒治，毒品危害防制條例第二十條定有
    明文。本件被告前因施用毒品案件，經法院裁定送強制戒治，於戒治期滿後，經
    臺灣台南地方法院檢察署檢察官於九十年十月十二日，以九十年度戒毒偵字第五
    ００號為不起訴處分確定。復基於施用第一級毒品海洛因及第二級毒品安非他命
    之犯意，經先送強制戒治，並由臺灣基隆地方法院檢察署檢察官以九十一年度毒
    偵字第一０一六號提起公訴，嗣經法院於九十二年一月二十一日，以九十一年度
    訴字第六五八號分別判處有期徒刑八月、四月，並定應執行刑有期徒刑十月，並
    於九十二年三月三日確定，五年以內因本案而三犯同一法條罪名，自應依法加以
    起訴判刑。核被告所為，係犯毒品危害防制條例第十條第一項之施用第一級毒品
    罪。被告施用第一級毒品前後，持有第一毒品之低度行為，應為施用毒品之高度
    行為所吸收，不另論罪。爰審酌被告犯罪之動機、吸食頻率、曾有施用毒品之前
    科仍不知悔改，一再犯下本案，惟其所犯之施用毒品犯行乃戕害自己身心健康，
    並未危及他人等一切情狀，量處如主文所示之刑，以示懲儆。扣案之含海洛因殘
    渣塑膠袋六個、因量微無從分離，係查獲之毒品，不問屬於犯人與否，應依法宣
    告沒收銷燬之。另注射針筒二支、塑膠吸管二支，係被告所有，供本件犯罪所用
    之物，依刑法第三十八條第一項第二款宣告沒收。
據上論斷，應依刑事訴訟法第二百九十九條第一項前段，毒品危害防制條例第十條第
一項、第十八條前段，刑法第十一條前段、第三十八條第一項第二款，判決如主文。
本案經檢察官熊南彰到庭執行職務。
中      華      民      國      九十二      年    四    月    二十二    日
                                臺灣基隆地方法院刑事第三庭
                                      法  官    齊      潔
右正本證明與原本無異。
對於本件判決如有不服，應於收受送達後十日內，向本院提出上訴書狀，上訴於臺灣
高等法院，並按他造當事人之人數附具繕本。
                                      書記官    莊  國  南
中      華      民      國      九十二      年    四    月    二十四    日
附錄論罪法條
毒品危害防制條例第十條第一項：
施用第一級毒品者，處六月以上五年以下有期徒刑。


司法院資訊處製作；財團法人民間司法改革基金會備份。
